# 关于按揭购买设备的会计处理

提问人：jakki 时间：2012-04-14 22:07:24
公司以按揭方式购买一大型设备。买价为 200 万元，首付 60 万，余款 140 万元分两年付清（等额还款）。根据银行的还款计划书，利息为约 12 万元。按揭手续费 2 万元。 现在公司入账如下： 借：固定资产 214 万 贷：银行存款 62 万 （首付 60 万+手续费 2 万) 长期应付款 140 万 我认为固定资产的入账价值应该为 202 万（买价200+按揭手续费 2万），利息应该在每月计提到财务费用中，不应该资本化，因为该设备取得后即可使用，不需安装的。 不知道对不对咯。。。
另外，这家公司还有融资租赁购入一批设备，约一千万元，按照企业会计制度的规定，租入资产总额等于或小于承租人资产总额的30%时，可以按最低融资租赁付款额入账（无需按现值），30%是指租入当年小于30%就可以了吗？承租人资产总额包括融资租入的资产吗？

回答人：chenyiwei
1 、基本赞同固定资产入帐价值应为 202 万元。 2 、“如果该项租赁资产占企业资产总额的比例不大，承租人在租赁开始日可按最低租赁付款额记录租入资产和长期应付款”的规定仅在 2001 版的《企业会计准则——租赁》中出现，因此仅适用于目前尚未执行新准则的企业。其实这是一个重要性判断问题，我个人理解是按照期末融资租入固定资产的帐面价值占期末资产总额（包括该项融资租入固定资产在内）的比例计算。

提问人：zengfengxia 时间：2012-04-15 21:13:19
回复 chenyiwei 的帖子
请教陈版，既然没有安装过程，融资手续费为什么需要资本化构成固定资产价值？

回答人：chenyiwei
作为为了取得固定资产而发生的直接交易成本，计入固定资产原值符合准则规定。

提问人：liubin988513 时间：2012-04-15 23:17:05
回复 chenyiwei 的帖子
按揭手续费作为负债的一项成本是否更合适

回答人：chenyiwei
对于融资租赁和分期付款购买业务而言，此时的手续费通常作为资产取得成本的一部分计入资产成本中。当然，如果明确为按揭手续费（支付给银行或租赁公司，而不是支付给卖方）的，计入负债的初始确认金额也是可以的。